【裁判字號】    98,訴,431
【裁判日期】    990226
【裁判案由】    毒品危害防制條例等
【裁判全文】
臺灣士林地方法院刑事判決               98年度訴字第431號
公  訴  人  臺灣士林地方法院檢察署檢察官
被      告  甲○○
選任辯護人  朱昌碩律師
被      告  乙○○
選任辯護人  陳韋霖律師
上列被告因違反毒品危害防制條例等案件，經檢察官提起公訴（
98年度偵字第14550 號、第14985 號、第15946 號），本院判決
如下：
    主  文
甲○○所犯如附表一編號1 至編號4 之罪，分別量處如附表一編
號1 至編號4 所示之刑，並分別諭知如附表一編號1 至編號4 所
示之從刑；又共同犯如附表二編號1 至編號9 之罪，分別量處如
附表二編號1 至編號9 所示之刑，並分別諭知如附表二編號1 至
編號9 所示之從刑。應執行有期徒刑貳拾年，扣案Sony Ericsso
n 行動電話貳支（序號分別為000000000000000 、000000000000
000） 、電子磅秤壹臺、夾鍊袋壹批、販賣第一級毒品所得共計
新臺幣肆萬伍仟元、販賣第二級毒品所得共計新臺幣壹萬柒仟元
、販賣第三級毒品所得共計新臺幣壹萬伍仟元、禁藥甲基安非他
命貳包之包裝袋貳個、內含之禁藥甲基安非他命（驗餘淨重貳參
點零玖公克）、另案查扣之第三級毒品愷他命伍包內之毒品愷他
命（驗前純質淨重貳壹點壹壹公克）均沒收。
乙○○共同犯如附表二編號1 至編號9 之罪，分別量處如附表二
編號1 至編號9 所示之刑，並分別諭知如附表二編號1 至編號9
所示之從刑。應執行有期徒刑拾柒年，扣案Sony Ericsson 行動
電話貳支（序號分別為000000000000000 、000000000000000）
、販賣第一級毒品所得共計新臺幣肆萬伍仟元均沒收。
    事  實
一、甲○○、乙○○均明知海洛因、甲基安非他命、愷他命各係
    毒品危害防制條例第2 條第2 項第1 款、第2 款、第3 款列
    管之第一級毒品、第二級毒品、第三級毒品；甲基安非他命
    亦係行政院衛生署明令公告之毒害藥品，屬藥事法第22條第
    1 款規定之禁藥，均不得販賣及轉讓。
  (一)甲○○意圖營利，分別基於販賣毒品甲基安非他命、愷他命
    、轉讓禁藥甲基安非他命之犯意，為下列犯行：
  (1)於民國98年7 月2 日20時4 分52秒、20時25分46秒、20時50
    分37秒、21時21分6 秒、21時44分58秒、21時45分49秒、22
    時44分41秒、23時2 分37秒、23時19分58秒、23時29分58秒
    、23時33分30秒許，甲○○持用以陳政宏名義申辦之門號00
    00000000號行動電話與丙○○（所涉施用毒品罪經另案判決
    確定）持用門號0000000000號行動電話聯繫後，於當日24時
    許，在臺北市○○區○○路559 號2 樓之1 丙○○住處樓下
    ，各以新臺幣（下同）15,000元之價格，同時販賣毒品甲基
    安非他命約10公克、毒品愷他命約30至40公克予丙○○。
  (2)於98年10月初之某日，在臺北縣林口鄉○○○街352 號之3
    、4 樓租屋處，以1,000 元之價格，販賣毒品甲基安非他命
    0.3 公克予乙○○（所涉施用毒品部分經另案判決確定）。
  (3)於98年10月18日下午，在臺北縣林口鄉○○○街352 號之3
    、4 樓租屋處，以1,000 元之價格，販賣毒品甲基安非他命
    0.3 公克予乙○○。
  (4)於98年10月20日23時許，在臺北縣林口鄉○○○街352 號之
    3 、4 樓租屋處，無償提供禁藥甲基安非他命（數量不詳）
    予李乙霓施用（所涉施用毒品部分經另案聲請觀察勒戒）。
  (二)甲○○、乙○○復意圖營利，分別基於共同販賣毒品海洛因
    予尹力台（所涉施用毒品部分另經緩起訴處分確定）之犯意
    聯絡，由甲○○販入毒品海洛因交予乙○○，再由乙○○出
    面，於下列時間持用以陳志民名義申辦之門號0000000000號
    行動電話，與尹力台持用門號0000000000號行動電話聯繫後
    ，分別於下列地點販賣毒品海洛因予尹力台：
  (1)乙○○於98年8 月14日12時25分16秒、12時54分30秒許，持
    用上開門號行動電話，與尹力台持用上開門號行動電話聯繫
    買賣毒品海洛因，乙○○並於當日13時38分21秒與甲○○持
    用、以張凱蘋名義申辦之門號0000000000號行動電話（搭配
    未扣案之序號000000000000000 行動電話）聯繫，於當日13
    時54分至14時54分許之間，在臺北市○○區○○路與西寧南
    路口，以5,000 元之價格，交付所販賣之毒品海洛因8 分之
    1 錢（約0.47公克）予尹力台。
  (2)乙○○於98年8 月14日21時32分43秒、21時53分14秒許，與
    尹力台互以上開門號行動電話聯繫買賣毒品海洛因，乙○○
    並於不詳時地與甲○○聯繫，於當日22時許，在臺北市○○
    區○○路與西寧南路口，以5,000 元之價格，交付所販賣之
    毒品海洛因8 分之1 錢予尹力台。
  (3)乙○○於98年8 月15日14時55分46秒、15時28分25秒許，與
    尹力台互以上開門號行動電話聯繫買賣毒品海洛因，乙○○
    並於當日15時01分19秒與甲○○持用門號0000000000號行動
    電話（搭配未扣案之序號000000000000000 行動電話）聯繫
    ，於當日16時28分至17時28分許之間，在臺北市○○區○○
    路與西寧南路口，乙○○先向尹力台收取5,000 元，於當日
    22時2 分4 秒許，乙○○再與尹力台以上開門號行動電話聯
    繫，於當日22時35分52秒許，在上開地點，交付所販賣之毒
    品海洛因8 分之1 錢予尹力台。
  (4)乙○○於98年8 月16日14時9 分50秒、14時28分46秒許，與
    尹力台互以上開門號行動電話聯繫買賣毒品海洛因，乙○○
    並於當日15時46分49秒與甲○○持用門號0000000000號行動
    電話（搭配扣案之序號000000000000000 行動電話）聯繫，
    於當日15時28分至16時28分許之間，在臺北市○○區○○路
    與西寧南路口，以5,000 元之價格，交付所販賣之毒品海洛
    因8 分之1 錢予尹力台。
  (5)乙○○於98年8 月17日22時44分53秒、23時11分29秒許，與
    尹力台互以上開門號行動電話聯繫買賣毒品海洛因，乙○○
    並於不詳時地與甲○○聯繫，於翌（18）日0 時11分至1 時
    11分許之間，在臺北市○○區○○路與西寧南路口，以5,00
    0 元之價格，交付所販賣之毒品海洛因8 分之1 錢予尹力台
    。
  (6)乙○○於98年8 月19日19時44分33秒、20時26分43秒、20時
    49分48秒、22時9 分27秒、22時29分43秒許，與尹力台互以
    上開門號行動電話聯繫買賣毒品海洛因，乙○○並於不詳時
    地與甲○○聯繫，於當日23時29分至翌（20）日0 時29分許
    之間，在臺北市○○區○○路與西寧南路口，以5,000 元之
    價格，交付所販賣之毒品海洛因8 分之1 錢予尹力台。
  (7)乙○○於98年8 月23日20時20分13秒許，與尹力台互以上開
    門號行動電話聯繫買賣毒品海洛因，乙○○並於當日20時25
    分11秒與甲○○持用、以葉憲旺名義申辦之門號0000000000
    號行動電話（搭配扣案之序號000000000000000 行動電話）
    聯繫，於當日21時20分至22時20分許之間，在臺北市○○區
    ○○路與西寧南路口，以5,000 元之價格，交付所販賣之毒
    品海洛因8 分之1 錢予尹力台。
  (8)乙○○於98年8 月30日13時33分34秒、14時0 分44秒許，與
    尹力台互以上開門號行動電話聯繫買賣毒品海洛因，於當日
    15時至16時許之間，在臺北市○○區○○路與西寧南路口，
    以5,000 元之價格，交付所販賣之毒品海洛因8 分之1 錢予
    尹力台，乙○○並於當日17時48分17秒撥打甲○○持用之門
    號0000000000號行動電話（搭配未扣案之序號000000000000
    000 行動電話）予甲○○回報成交情形。
  (9)乙○○於98年10月11日13時18分28秒、14時11分42秒許，與
    尹力台互以上開門號行動電話聯繫買賣毒品海洛因，乙○○
    並於當日14時29分18秒與甲○○持用門號0000000000號行動
    電話（搭配扣案之序號000000000000000 行動電話）聯繫，
    於當日15時11分至16時11分許之間，在臺北市○○區○○路
    與西寧南路口，以5,000 元之價格，販賣毒品海洛因8 分之
    1 錢予尹力台，乙○○僅先交付2,000 元價格之毒品海洛因
    ，嗣於當日21時9 分0 秒、22時18分39秒許，乙○○、尹力
    台再以上開門號行動電話聯繫，乙○○並於當日21時28分27
    秒起至22時02分11秒間多次與甲○○持用門號0000000000號
    行動電話聯繫，於當日23時18分至翌（12）日0 時18分許之
    間，於上開地點再交付其餘3,000 元價格之毒品海洛因予尹
    力台。
二、嗣於98年7 月8 日16時許，丙○○因施用毒品甲基安非他命
    遭警查獲，並扣得毒品甲基安非他命3 包（驗餘淨重8.27公
    克）、毒品愷他命5 包（驗前純質淨重21.11 公克）後，供
    出上開毒品購自持用門號0000000000號行動電話、綽號「阿
    國」之男子，經警方查知「阿國」即係甲○○，並於98年10
    月21日凌晨3 時許，在臺北縣林口鄉○○○街352 號之3 、
    4 樓居所拘獲甲○○、乙○○，並經甲○○、乙○○同意，
    分別自甲○○、乙○○房間扣得如附表四、附表五所示之物
    ，而悉上情。
三、案經臺北市政府警察局刑事警察大隊偵查第二隊移送、臺灣
    板橋地方法院檢察署呈請臺灣高等法院檢察署檢察長令轉臺
    灣士林地方法院檢察署檢察官暨臺灣士林地方法院檢察官檢
    察官自動檢舉分案偵查起訴。
    理  由
壹、程序部分：
一、按被告以外之人於審判外之言詞或書面陳述，除法律有規定
    者外，不得作為證據；又被告以外之人於審判外之陳述，雖
    不符合同法第159 條之1 至第159 條之4 之規定，但經當事
    人於審判程序同意作為證據，法院審酌該言詞陳述或書面陳
    述作成時之情況，認為適當者，亦得為證據。當事人、代理
    人或辯護人於法院調查證據時，知有第159 條第1 項不得為
    證據之情形，而未於言詞辯論終結前聲明異議者，視為有前
    項之同意，刑事訴訟法第159 條第1 項及第159 條之5 分別
    定有明文。本判決後述所引用之供述證據，當事人於本院準
    備程序及審判期日均表示無意見而不予爭執，且迄言詞辯論
    終結前均未聲明異議，本院審酌上開證據資料製作時之情況
    ，尚無違法不當及證明力明顯過低之瑕疵，亦認為以之作為
    證據應屬適當，揆諸前開規定，爰逕依刑事訴訟法第159 條
    之5 規定，認前揭證據資料均例外有證據能力。
二、卷附被告乙○○持用、以陳志民名義申辦之門號0000000000
    號行動電話（手機序號為000000000000000） 自98年8 月14
    日起至98年10月11日止之通訊監察譯文（臺灣士林地方法院
    檢察署98年度偵字第14550 號卷一，下稱偵14550 號卷一，
    第58至62頁、第64、68頁）各係依本院於98年8 月6 日、98
    年10月1 日核發之98年聲監字第411 號、98年聲監續字第53
    6 號通訊監察書所為之通訊監察紀錄，有通訊監察書影本及
    通訊監察書電話附表在卷可稽（本院卷第59、60頁），警方
    依上揭通訊監察書之許可所為之通訊監察，自屬依法取得之
    證據，且被告甲○○、乙○○及辯護人均表示對該等通訊監
    察譯文之證據能力無意見（本院卷第43、44、139 頁），自
    得採為證據。
貳、實體部分：
一、訊據被告甲○○就上開犯罪事實一、(一)、(1)至(4)、被告乙○○就上開犯罪事實一、(二)(1)至(9)之犯行於本院均坦承不諱，
    經查：
  (一)被告甲○○於犯罪事實一、(一)、(1)販賣毒品甲基安非他命、
    愷他命予丙○○之犯行，經證人丙○○證述明確，並有證人
    丙○○持用門號0000000000號行動電話於98年7 月2 日與門
    號0000000000號行動電話（序號000000000000000） 之雙向
    通聯紀錄1 紙在卷可稽（臺灣士林地方法院檢察署98年度毒
    偵字第1278號卷，下稱毒偵1278號卷，第8 、9 、43頁、偵
    14550 號卷二第31頁），上開以陳政宏名義申辦之門號0000
    000000號行動電話，實際使用人為被告甲○○，被告甲○○
    於98年7 月2 日持該門號與證人丙○○為上揭通聯等情，經
    被告甲○○供承在卷（偵14550 號卷一第291 頁、本院卷第
    43、197 頁），且扣案搭配上開門號使用之序號0000000000
    00000 之Sony Ericsson 行動電話，係被告甲○○所有，有
    臺北市政府刑事警察大隊於98年10月21日前往被告甲○○上
    開住處搜索之搜索扣押筆錄、扣押物品目錄表各1 份附卷可
    憑（偵14550 號卷一第5 至7 頁、第10頁，扣押物品目錄表
    記載該Sony E ricsson行動電話序號為「000000000000000
    」，與卷附通聯紀錄（偵14550 號卷二第31頁）所示該行動
    電話序號為「000000000000000 」不相符，扣押物品目錄表
    顯係誤繕，應以通聯紀錄顯示之行動電話序號為準）；證人
    丙○○於98年7 月8 日為警持搜索票查獲毒品甲基安非他命
    3 包、愷他命5 包、玻璃管、吸食器等物品，有本院98年聲
    搜字第978 號搜索票、臺北市政府警察局南港分局搜索扣押
    筆錄、扣押物品目錄表各1 份、扣案物品照片13幀在卷可參
    （毒偵1278號卷第14至18頁、第21至27頁），上開遭查獲之
    毒品，分別經鑑定檢出第二級毒品安非他命、甲基安非他命
    、第三級毒品愷他命成分，有臺北市政府警察局鑑驗通知書
    、內政部警政署刑事警察局鑑定書各1 紙附卷可稽（毒偵12
    78號卷第57、68頁），又證人丙○○於上開時間經警方採集
    尿液後送驗，檢驗結果呈甲基安非他命、愷他命陽性反應，
    有臺北市政府警察局偵辦毒品案件尿液檢體委驗單、臺灣尖
    端先進生技醫藥股份有限公司98年7 月17日濫用藥物檢驗報
    告各1 紙在卷可佐（毒偵1278號卷第51、53頁），堪認證人
    丙○○證稱於上開時間向被告甲○○購買毒品甲基安非他命
    、愷他命供己施用等語屬實。
  (二)上開犯罪事實一、(一)、(2)、(3)部分，經證人即共同被告乙○○之證述在卷（偵14550 號卷一第49、251 頁），證人乙○○於警方執行上開搜索時並經扣得毒品甲基安非他命1 包、
    吸食器等物品，有上開搜索票、搜索扣押筆錄及乙○○所有
    之扣押物品目錄表1 紙附卷可稽（偵14550 號卷一第13頁）
    ，扣案之毒品甲基安非他命1 包經檢驗確含第二級毒品甲基
    安非他命成分，有卷附交通部民用航空局航空醫務中心毒品
    鑑定書1 紙可按（偵14550 號卷二第61頁），又證人乙○○
    於上開時間為警採集尿液後送驗，檢驗結果呈甲基安非他命
    陽性反應，有臺北市政府警察局偵辦毒品案件尿液檢體委驗
    單、臺灣尖端先進生技醫藥股份有限公司98年11月4 日濫用
    藥物檢驗報告各1 紙在卷可憑（本院卷第107 、109 頁），
    足認證人乙○○證稱於前揭時間向被告甲○○購買毒品甲基
    安非他命2 次供己施用等語屬實。
  (三)上開犯罪事實一、(一)、(4)部分，有證人李乙霓於警、偵訊證
    述可稽（偵14550 號卷一第85、261 、262 頁），員警於98
    年10月21日前往被告甲○○上開住處搜索時，證人李乙霓在
    場，並於被告甲○○房間扣得毒品甲基安非他命2 包，有搜
    索扣押筆錄、扣押物品目錄表在卷可稽（偵14550 號卷一第
    5 至7 頁、第9 至11頁），上開扣案毒品甲基安非他命（驗
    餘淨重23.09 公克）經送驗，檢出第二級毒品甲基安非他命
    成分，有內政部警政署刑事警察局98年11月16日刑鑑字第09
    80151619號鑑定書1 紙在卷可稽（偵14550 號卷二第59頁）
    ，又證人李乙霓於同日經警採集其尿液後送驗，檢驗結果呈
    甲基安非他命陽性反應，有臺北市政府警察局偵辦毒品案件
    尿液檢體委驗單、臺灣尖端先進生技醫藥股份有限公司98年
    11月4 日濫用藥物檢驗報告各1 紙附卷可佐（本院卷第105
    、106 頁），堪認證人李乙霓證稱於上開時間無償受讓被告
    甲○○提供之禁藥甲基安非他命供己施用等語屬實。
  (四)上開犯罪事實一、(二)、(1)至(9)部分，經證人尹力台於警、偵
    訊證述明確（偵14550 號卷一第204 、205 、277 、278 頁
    、偵14550 號卷二第66至68頁），被告乙○○於犯罪事實(二)
    (1)至(9)所示時間，持用以陳志民名義申辦之門號0000000000
    號行動電話，與尹力台持用門號0000000000號行動電話聯繫
    販賣毒品海洛因之事實，有本院通訊監察書（本院卷第59、
    60頁）、附表三編號1 至9 之通訊監察譯文可稽，又證人尹
    力台於98年10月21日經警採集尿液送驗，檢驗結果呈嗎啡陽
    性反應，有臺北市政府警察局偵辦毒品案件尿液檢體委驗單
    、臺灣尖端先進生技醫藥股份有限公司98年11月4 日濫用藥
    物檢驗報告各1 紙在卷可稽（本院卷第131 、132 頁），堪
    認證人尹力台證稱於上開時間向被告乙○○購買毒品海洛因
    施用等語屬實。起訴書雖認證人尹力台於犯罪事實一、(二)、
    (1)至(9)各次均以5,000 元價格，向被告乙○○購買毒品海洛
    因4 分之1 錢（約0.9 公克）云云，惟查，證人尹力台於警
    詢首稱：伊施用之毒品海洛因向綽號「阿水」之人（即被告
    乙○○），約在臺北市○○路與西寧南路口交易，每次以2,
    000 元購買1 小包云云（偵14550 號卷一第204 頁），於98
    年10月21日偵訊證稱：伊約隔2 、3 天向被告乙○○買毒品
    海洛因，每次都以5,000 元或6,000 元購買「4-1 」，地點
    都是在臺北市萬華區○○○路與成都路口等語（偵14550 號
    卷一第277 頁），於98年11月24日偵訊證稱：每次向被告乙○○購買毒品海洛因4 分之1 錢，約0.9 公克，價格為5,00
    0 元等語（偵14550 號卷一第66頁），可徵證人尹力台對於
    在上開時間向被告乙○○買受毒品海洛因及交付毒品之地點
    所述前後均相符，惟對於購買毒品海洛因之數量、價格所述
    則有不一，其證稱以5,000 元價格購買毒品海洛因4 分之1
    錢，是否屬實，難認無疑；被告乙○○於偵查中供稱其賣給
    尹力台「4-1 」，代價為5,000 元，地點都是在臺北市萬華
    區○○○路與成都路口等語（偵14550 號卷一第252 頁）、
    於本院98年12月18日訊問程序供稱其向甲○○買4 分之1 錢
    海洛因，價格2,500 元，賣給尹力台5,000 元等語（本院卷
    第19頁）、於本院99年1 月21日準備程序則稱：伊每次賣毒
    品海洛因8 分之1 錢給尹力台，價格為5,000 元，每次賣8
    分之1 錢給尹力台獲利2,500 元，偵訊時伊所稱每次賣4 分
    之1 錢、價格5,000 元給尹力台不正確等語（本院卷第141
    、143 頁），證人尹力台、被告乙○○於偵查、本院所述之
    每次販賣毒品海洛因予尹力台之價格為5,000 元乙節相互吻
    合，堪認被告乙○○每次販賣毒品海洛因尹力台，確係向尹
    力台收取5,000 元，至各次販賣海洛因予尹力台之數量，被
    告乙○○於偵查、本院所述雖不一致，惟依被告甲○○於本
    院99年1 月21日準備程序供稱：伊買進1 錢海洛因價格為20
    ,000 元 ，被告乙○○以5, 000元價格出售毒品海洛因8 分
    之1 錢予尹力台，伊每半個月提供販賣1 錢海洛因賣予尹力
    台等語（本院卷第141 頁），被告甲○○既以1 錢20,000元
    價格販入毒品海洛因，衡以渠等販賣毒品海洛因之目的係為
    營利，若被告乙○○每次係賣予尹力台4 分之1 錢海洛因，
    僅收取5,000 元（4 分之1 錢海洛因之販入成本即為5,000
    元），被告2 人並無任何獲利可言，顯然不符販賣毒品營利
    之常情；進者，依犯罪事實一、(二)、(1)至(8)所示，尹力台自
    98年8 月14日起至98年8 月30日止，共計購買8 次海洛因，
    數量共計1 錢，即每次購買8 分之1 錢、價格5,000 元，適
    與被告乙○○於本院所稱各次販賣予尹力台之海洛因數量為
    8 分之1 錢、每次價格5,000 元均相符，應以被告甲○○、
    乙○○供稱每次以5,000 元價格販售毒品海洛因8 分之1 錢
    予尹力台較可採信，證人尹力台證稱每次向被告乙○○購入
    毒品海洛因4 分之1 錢、被告乙○○於上開偵查、本院訊問
    程序供稱每次販賣毒品海洛因4 分之1 錢予尹力台云云，均
    無足採。公訴意旨認被告2 人於犯罪事實一、(二)、(1)至(9)各
    次販賣行為，均係以5,000 元價格出售毒品海洛因4 分之1
    錢予尹力台云云，尚有未洽，此部分公訴意旨應予更正。又
    犯罪事實一、(二)、(3)部分，起訴書認「被告乙○○於98年8
    月15日23時2 分至翌日0 時2 分許之間，在臺北市○○區○○路與西寧南路口交付海洛因予尹力台」，惟依被告乙○○
    持用之門號0000000000號行動電話於98年8 月15日23時12分
    30秒許之通訊監察譯文（如附表三編號3） 顯示，被告乙○○打電話與甲○○詢問位於林口之「長堤」汽車旅館位置，
    嗣於同日23時13分19秒至23時34分50秒許，被告乙○○與甲○○之通話內容顯示斯時被告乙○○在林口，有通訊監察譯
    文附卷可稽（偵14550 號卷一第59、60頁），足見被告乙○○不可能如起訴書記載之「於98年8 月15日23時2 分至翌日
    0 時2 分許間，在臺北市○○區○○路與西寧南路口交付海
    洛因予尹力台」；復依被告乙○○持用之門號0000000000號
    與尹力台持用之門號0000000000號行動電話雙向通聯紀錄顯
    示，渠等於當日22時35分22秒通話時，被告乙○○之發話基
    地臺位於臺北市○○區○○路1 段16號11樓，有雙向通聯紀
    錄1 紙在卷可憑（偵14550 號卷二第185 頁），被告乙○○
    復並供承其當日係將毒品交付予尹力台之後前往林口，有本
    院準備程序筆錄可稽（本院卷第149 頁），蒞庭檢察官當庭
    更正犯罪事實一、(二)、(3)被告乙○○交付毒品予尹力台之時
    間為「98年8 月15日22時35分52秒」，是此部分犯罪事實亦
    應予更正。另犯罪事實一、(二)、(9)部分，起訴書記載被告乙○○因無法一次交付尹力台購買之5,000 元海洛因，分別於
    98年10月11日15時11分至16時11分之間、同日23時18分至翌
    日0 時18分許之間交付2,000 元、3,000 元海洛因予尹力台
    ，雖經被告乙○○否認，辯稱伊於98年10月11日當天僅交付
    1 次海洛因予尹力台云云（本院卷第146 頁），惟此部分事
    實經證人尹力台證述綦詳（偵14550 號卷二第67、68頁），
    且依卷附被告乙○○使用之門號0000000000號與尹力台使用
    之門號0000000000號行動電話通訊監察譯文（即附表三編號
    9） ，被告乙○○於98年10月11日14時11分42秒、22時18分
    39秒各與尹力台通話稱已抵達約定見面地點（偵14550 號卷
    一第68頁），其此2 次行動電話通話之基地臺均在臺北市○○區○○路1 段16號11樓，有卷附雙向通聯紀錄可稽（偵14
    550 號卷二第197 頁），足徵被告乙○○當時位在與尹力台
    約定交付海洛因之地點即臺北市○○區○○路、西寧南路附
    近，適與證人尹力台證述相符，堪認被告乙○○於98年10月
    11日為交付所販賣之5,000 元海洛因，而接續2 次與尹力台
    見面（惟僅構成1 次販賣罪行），其上開辯詞尚無足取，附
    此敘明。
  (五)綜上述，證人丙○○、共同被告乙○○、證人李乙霓就犯罪
    事實一、(一)、證人尹力台就犯罪事實一、(二)之證述屬實，經
    核與被告甲○○、乙○○之自白相符，堪認被告甲○○、乙○○上開自白與事實相符，被告甲○○於犯罪事實一、(一)、
    被告乙○○於犯罪事實一、(二)之犯行，堪可認定，應依法論
    科。
二、次查，被告甲○○於本院準備程序固坦承犯罪事實一、(二)、
    (1)至(9)被告乙○○各次交付予尹力台之毒品海洛因均係其提
    供予被告乙○○，惟辯稱：被告乙○○沒有管道取得毒品海
    洛因，拜託伊幫忙，伊向綽號「小劉」之成年人購入海洛因
    後，照原價提供給乙○○，並未賺取價差利益；被告乙○○
    係自行販賣毒品海洛因予尹力台，伊不認識也未見過尹力台
    ，未與被告乙○○共同販賣海洛因予尹力台云云。惟查：
  (一)證人即被告乙○○於偵查中證稱：伊賣予尹力台之海洛因係
    被告甲○○提供，伊與尹力台買賣完成後，回去將錢交給被
    告甲○○，被告甲○○再分伊錢，伊每次可賺取500 元到1,
    000 元之差價等語（偵14550 號卷一第252 頁），於本院供
    稱：伊向被告甲○○拿海洛因時，看伊有沒有錢，有錢的時
    候會先付給甲○○，若沒錢就先欠著，等有錢的時候再給甲○○；海洛因賣給尹力台後，伊就會拿錢給甲○○，伊與甲○○同住，甲○○未跟伊一起交毒品給尹力台，甲○○知道
    毒品是要拿去賣給尹力台，甲○○知道伊賣海洛因給尹力台
    之價格係8 分之1 錢5,000 元等語（本院卷第19、20、141
    、202 頁），被告甲○○於本院99年1 月21日準備程序供稱
    ：伊未與尹力台直接聯繫過，伊知悉販毒予尹力台之事，被
    告乙○○出門與尹力台見面前會告訴伊要去找尹力台，乙○○會向伊表示「老哥」即尹力台要買海洛因，伊每半個月約
    給乙○○1 錢海洛因賣給尹力台，伊販入海洛因價格為1 錢
    20,000元，賣給尹力台之價格為8 分之1 錢5,000 元，伊拿
    海洛因給乙○○時，係以4 分之1 錢海洛因5,000 元計算價
    格等語（本院卷第140 、141 頁），被告乙○○上開證、供
    述，與被告甲○○上揭供稱被告乙○○販賣予尹力台之海洛
    因係甲○○提供、被告乙○○以8 分之1 錢5,000 元之價格
    出售予尹力台等情經核相符，上開事實應堪認定。
  (二)次查，門號0000000000號、0000000000號、0000000000號行
    動電話均為被告甲○○使用，經被告甲○○供承在卷（偵14
    550 號卷一第26、291 頁），於犯罪事實一、(二)、(1)至(9)被
    告乙○○各次與尹力台聯繫販售、交付海洛因之時間，被告
    甲○○所持用之上開門號行動電話與被告乙○○均有通話：
    犯罪事實一、(二)、(1)部分，被告乙○○於98年8 月14日12
    時54分30秒許以門號0000000000號行動電話與尹力台聯繫後
    ，被告甲○○隨即於同日13時38分21秒持門號0000000000號
    行動電話撥打予被告乙○○；犯罪事實一、(二)、(3)部分，
    被告乙○○於98年8 月15日14時55分46秒許以門號00000000
    00號行動電話與尹力台聯繫後，被告甲○○隨即於同日15時
    01分19秒持門號0000000000號行動電話撥打予被告乙○○；
    犯罪事實一、(二)、(4)部分，被告乙○○於98年8 月16日14
    時09分50秒許以門號0000000000號行動電話與尹力台聯繫後
    ，隨即於同日15時46分49秒撥打被告甲○○持用之00000000
    00號行動電話；犯罪事實一、(二)、(7)部分，被告乙○○於
    98年8 月23日20時20分13秒許以門號0000000000號行動電話
    與尹力台聯繫，被告甲○○於同日20時25分11秒隨即持0000
    000000號行動電話撥打予被告乙○○；犯罪事實一、(二)、
    (8)部分，被告乙○○於98年8 月30日15時至16時許之間販賣
    毒品海洛因予尹力台後，被告甲○○於同日17時48分17秒持
    門號0000000000號行動電話撥打予被告乙○○；犯罪事實
    一、(二)、(9)部分，被告乙○○於98年10月11日14時11分42秒
    許以門號0000000000號與尹力台聯繫後，隨即於同日14時29
    分18秒撥打予被告甲○○持用之門號0000000000號行動電話
    ，因被告乙○○無足量海洛因可供交付，被告甲○○持門號
    0000000000號行動電話於同日21時28分27秒起至同日22時02
    分11秒與被告乙○○多次通話。上揭行動電話通聯情形有卷
    附被告甲○○使用之門號0000000000號、0000000000號與被
    告乙○○使用之門號0000000000號行動電話通聯紀錄可稽（
    偵14550 號卷二第270 、271 、291 、293 、304 頁），與
    被告甲○○上開供稱被告乙○○出門與尹力台交易時會告知
    甲○○之情形大致吻合，被告2 人就犯罪事實一、(二)、(2)、
    (5)、(6)3 次犯罪時間雖無上開行動電話之通聯紀錄，惟被告
    乙○○於98年8 月間時常找被告甲○○，彼2 人位於臺北縣
    新莊市之住所僅相隔1 條巷子經被告甲○○、乙○○供述在
    卷（本院卷第147 頁），縱彼2 人未以行動電話聯繫，被告
    乙○○在與尹力台會面交付海洛因前，可能人就在甲○○住
    處，被告甲○○自得知悉尹力台擬購買海洛因，足認被告甲○○就犯罪事實一、(二)、(1)至(9)各次販賣行為均知情；被告
    甲○○復自承提供予被告乙○○之數是為每半個月1 錢等語
    （本院卷第141 頁），與犯罪事實一、(二)、(1)至(8)之98年8
    月14日起至98年8 月30日止之半個月期間，販賣予海洛因予
    尹力台計8 次，數量共計1 錢完全相符，足證被告甲○○、
    乙○○2 人就販賣毒品海洛因予尹力台犯行確有犯意聯絡。
  (三)被告甲○○雖否認與被告乙○○共同販賣毒品海洛因予尹力
    台之犯行，並以前詞置辯，經查：
  (1)被告甲○○於98年12月3 日偵訊時辯稱：被告乙○○沒有取
    得海洛因的管道，乙○○知道伊可以向朋友取得海洛因，伊
    幫乙○○聯絡綽號「小劉」之友人，「小劉」來時，乙○○
    會請伊在場，乙○○與「小劉」在伊面前自行交易云云（偵
    14550 號卷三第12頁），惟被告乙○○之海洛因來源係被告
    甲○○，甲○○向何人、以何價格購進海洛因，乙○○均不
    知道等情，經被告乙○○證、供述在卷（14550 號卷二第25
    2 頁、本院卷第19、195 頁），且被告甲○○於偵查中98年
    10月21日訊問時供稱：被告乙○○之海洛因為伊提供，來源
    是伊跟朋友拿的等語（偵14550 號卷一第244 頁）、於本院
    供稱：被告乙○○之海洛因係伊提供，伊幫乙○○買，乙○○沒有自己買海洛因，乙○○是向伊拿海洛因，伊都是向「
    小劉」購買海洛因再轉給乙○○等語（本院卷第140 、151
    、199 頁背面），顯與其前揭於98年12月3 日偵訊所述不一
    ，可徵被告甲○○辯稱被告乙○○自行向「小劉」購買海洛
    因云云不實，不足採信。
  (2)被告甲○○於本院99年2 月3 日審理時又辯稱：被告乙○○
    自己販賣予尹力台，有些伊知道，有些伊不知道，乙○○不
    可能每次販賣予尹力台都向伊說，有時候出門如果伊剛好在
    客廳，伊就會要去找「老哥」即尹力台，乙○○向伊表示需
    要海洛因，伊就賣給乙○○，伊向朋友拿多少錢就賣乙○○
    多少錢云云（本院卷第194 頁背面、第201 頁背面），惟被
    告甲○○於偵查中經檢察官聲請羈押，於本院聲羈庭訊問時
    自承：伊提供海洛因給綽號「水哥」之被告乙○○，由乙○○去轉賣等語（偵14550 號卷一第290 頁），於本院上開審
    理期日自承：伊未看過被告乙○○施用毒品海洛因，乙○○
    應該沒有施用毒品海洛因之習性，乙○○常向其拿海洛因，
    其知道乙○○要拿去賣等語（本院卷第200 頁），可徵被告
    甲○○於本院審理期日之上開辯解，無非意圖卸責，殊無足
    採。又被告甲○○既明知被告乙○○無施用毒品海洛因之習
    性，足見被告甲○○並非為供乙○○施用而提供海洛因予乙○○，且被告甲○○辯稱其提供海洛因予乙○○時，並非一
    手交錢、一手交貨，若乙○○沒錢，就先欠著，等有錢時再
    付款，不是每次都有收錢等語，有被告甲○○於本院之供述
    可稽（本院卷第141 、142 、203 頁），惟毒品海洛因物稀
    價昂，取得不易，若被告甲○○果係販賣海洛因予乙○○，
    豈致在乙○○未能支付買受毒品之價金前，即先行交付毒品
    ，甚未收取價金，顯不合常理，足證被告甲○○並非販賣海
    洛因予乙○○，而係意圖營利共同販賣予尹力台。
  (3)證人即被告乙○○雖於偵查中證稱伊是幫助甲○○販賣海洛
    因予尹力台云云（偵14550 號卷一第251 頁），惟尹力台並
    不認識被告甲○○，購買海洛因均係與被告乙○○聯絡等情
    ，經證人尹力台證述明確（偵14550 號卷一第204 、205 、
    277 、278 頁、偵14550 號卷二第66至68頁），並有被告乙○○使用門號0000000000號與尹力台使用門號0000000000號
    行動電話通訊監察譯文可稽（即附表三編號1 至9） ，難認
    被告甲○○起意販賣海洛因，被告乙○○僅係從事幫助犯行
    ，被告乙○○此部分證述即無足採；又被告甲○○於本院99
    年1 月21日準備程序、99年2 月3 日審理程序供稱承認全部
    犯罪（本院卷第138 頁、第193 頁背面），惟於同日審理程
    序改口辯稱：是被告乙○○自己販賣予尹力台，乙○○向伊
    說需要多少毒品，伊就賣給乙○○，伊向「小劉」購買海洛
    因後，用原價轉給乙○○，伊幫乙○○拿海洛因，沒有賺錢
    云云（本院卷第194 頁背面、第199 頁背面、第203 頁），
    被告乙○○亦附和被告甲○○供稱：伊向甲○○買，賣給尹
    力台，伊自己拿去賣給尹力台，沒有與甲○○合作販賣，伊
    向甲○○調毒品，不知道甲○○進貨價格，甲○○有門路，
    才會向甲○○拿海洛因，甲○○未叫伊去販毒云云（本院卷
    第19頁、第143 頁、第194 頁背面、第195 、202 頁），惟
    被告2 人共同販賣海洛因予尹力台之分擔方式係被告甲○○
    負責取得毒品，被告乙○○負責與尹力台接洽買賣、交付海
    洛因，自無從以與尹力台接洽之人係被告乙○○，遽爾排除
    被告甲○○共犯罪責，又被告乙○○供稱不知道被告甲○○
    取得海洛因之價格云云（本院卷第195 頁），符合本件共犯
    模式，係由被告甲○○分擔購入取得毒品之行為，被告乙○○本即無從知悉購入之價格，且被告甲○○為謀私利，隱瞞
    購進毒品之成本，俾朋分較多之販毒所得，亦與常情相符，
    縱被告乙○○供稱不知道購入海洛因之價格屬實，對於被告
    2 人各次共同以5,000 元價格販賣海洛因8 分之1 錢予尹力
    台之犯意聯絡不生影響；又依被告甲○○所稱提供海洛因予
    乙○○之情節，難認被告甲○○係販賣海洛因予乙○○，亦
    如前述；進者，販賣、轉讓海洛因之刑責非輕，苟無利潤可
    圖，被告甲○○應無甘冒被查緝法辦重刑之危險，而無償供
    應予被告乙○○或隨意受託為被告乙○○購買海洛因之理，
    徵諸被告乙○○於偵查中證稱：伊與尹力台買賣完回去將錢
    交給被告甲○○，甲○○再給伊錢，每次可賺取500 至1,00
    0 元等語（偵14550 號卷一第252 頁），被告乙○○此部分
    證述堪認屬實，其嗣後翻異前詞、辯稱其向被告甲○○買海
    洛因，自行販賣予尹力台云云，均不足採信。至被告甲○○
    辯稱其僅幫忙被告乙○○取得海洛因，並未賺錢云云，顯悖
    離常情且與被告乙○○上開證述相互齟齬，亦無足採。
  (4)綜合上開事證，被告乙○○於犯罪事實一、(二)、(1)至(9)販賣
    、交付海洛因予尹力台，或以行動電話與被告甲○○聯繫，
    或與被告甲○○在一起，且各次販賣海洛因予尹力台之數量
    為8 分之1 錢5,000 元，均為被告甲○○明知（本院卷第14
    1 頁），惟被告乙○○無購買海洛因之管道，乃由被告甲○○負責購入海洛因，被告乙○○則負責出面販售、交付海洛
    因予尹力台，被告甲○○則不須實際與尹力台見面洽談販毒
    事宜、交付毒品，足認被告甲○○與乙○○就犯罪事實一、
    (二)、(1)至(9)各次犯行，共同謀議販售價格、販售對象、分擔
    之行為內容並加以實施，被告2 人有共同販賣毒品海洛因之
    犯意聯絡及行為分擔，至為顯然。
三、再查，毒品海洛因、安非他命之非法交易，政府一向查禁森
    嚴，且重罰不寬貸，衡諸常情，倘非有利可圖，絕無平白甘
    冒被嚴查重罰高度風險之理，從而，舉凡其有償交易，除足
    反證其確另基於某種非圖利本意之關係外，通常尚難因無法
    查悉其販入價額作為是否高價賣出之比較，諉無營利之意思
    ，阻卻販賣犯行之追訴（最高法院84年度第3 次刑事庭會議
    決議、87年度臺上字第3164號判決參照）。經查：(一)被告甲○○就附表一編號1 至3 犯行，供承其販賣毒品甲基安非他
    命予犯罪事實一、(一)(1)之丙○○、(2)、(3)之乙○○，獲利各
    約2,000 元至3,000 元、數百元等語（本院卷第202 頁背面
    ）；(二)被告甲○○就犯罪事實一、(二)、(1)至(9)販賣毒品海洛
    因予尹力台，供稱其向綽號「小劉」之成年人購入海洛因之
    價格為1 錢20,000元（本院卷第141 頁），各次販售予尹力
    台之價格均為8 分之1 錢5,000 元，經被告甲○○、乙○○
    供述在卷（本院卷第141 頁），依上開販入、賣出海洛因之
    價格計算，被告2 次各次販賣予尹力台海洛因8 分之1 錢之
    獲利為2,500 元，適與被告乙○○於偵查中證稱販賣海洛因
    予尹力台所得需繳回給被告甲○○（偵14550 號卷一第252
    頁）、於本院供稱要給被告甲○○販毒所得2,500 元（本院
    卷第19頁）之情節相互吻合，復衡以被告乙○○於偵查中證
    稱其每次可賺500 元至1,000 元差價等語（偵14550 號卷一
    第252 頁），堪認被告2 人就各次販賣海洛因予尹力台所得
    利潤2,500 元，其中500 元至1,000 元由被告乙○○取得，
    其餘則由被告甲○○取得。(三)被告甲○○供稱其於本案遭警
    查獲前，任職工廠擔任鐵工，每月薪水約36,000元，惟於案
    發前半年即離職，迄本案遭查獲尚待業中等語（本院卷第48
    頁），被告乙○○則供稱其為警查獲前從事水電工作，沒有
    固定業務，有人介紹才有工作，有工作時每月收入約2 至3
    萬元，販賣毒品海洛因之收入每月約5 至6 萬元等語（本院
    卷第22頁），又被告甲○○於96年度薪資所得為376,505 元
    ，97年度薪資所得為288,403 元，被告乙○○於96年度薪資
    所得為64,000元，97年度薪資所得為0 ，有稅務電子閘門財
    產所得調件明細表4 紙在卷可稽（本院卷第82、84、86、88
    頁），而被告2 人長期施用毒品耗費大量金錢，依伊等上開
    經濟狀況，僅憑工作所得，顯難以支應購買施用毒品之費用
    ，若非從事毒品販賣，如何籌得足夠金錢購買毒品供己施用
    ，被告2 人顯基於賺取利潤之意圖從事販毒行為，且被告2
    人就上開犯罪事實一、(一)、(1)至(3)、犯罪事實一、(二)實際上
    亦有獲利，業如前述，是被告2 人意圖營利為上開犯行，亦
    可認定。綜上述，本件被告2 人犯行，事證明確，堪以認定
    ，應依法論科。
四、論罪科刑：
  (一)按法規之制定與法規之修正，如有特定生效日之必要者，依
    中央法規標準法第14條或第20條第2 項準用第14條之規定，
    應分別特定其施行日期。法規制定或前次修正基於特殊因素
    所特定之施行日期，並不適用於日後修正或再次修正之條文
    。又法律之制定或修正，若未明定施行日期者，中央法規標
    準法雖未規定應自何時生效，然法律既經制定或修正並經總
    統公布，自應依一般原則，自公布日起算至第3 日發生效力
    。92年7 月9 日修正公布之毒品危害防制條例第36條規定：
    「本條例自公布後6 個月施行」，其立法理由謂：「(一)依修
    正草案第2 條第3 項規定，法務部需會同衛生署成立審議委
    員會每3 個月定期檢討調整毒品之分級及品項，而本次新增
    第4 級毒品，有需要在新法施行前先經該審議會檢討後再調
    整公布，爰預留6 個月緩衝期，以利處理。(二)依本條例新修
    正之規定，有必要再訂定相關子法及修正相關法規，以配合
    本條例之施行，故亦有需要預留適當緩衝期，以利訂頒相關
    子法及相關法規之配合修正」，92年7 月9 日修正公布之毒
    品危害防制條例第36條規定，顯係因應該次修正之需，始預
    留適當之緩衝期，故其後修正條文之施行日期尚難援引此一
    規定而為標準，若未明定施行日期者，自應依一般原則，自
    公布日起算至第3 日發生效力。經查，毒品危害防制條例第
    4 、11、11之1 、17、20、25條條文於98年5 月20日經總統
    以華總一義字第09800125141 號令修正公布，依上開說明，
    修正條文應自公布日起第3 日即98年5 月22日發生效力。本
    件被告2 人犯罪行為之時間均在上開毒品危害防制條例修正
    條文生效後，揆諸前揭說明，自應適用修正後毒品危害防制
    條例之規定，不生新舊法比較之問題，公訴意旨認本件經新
    舊法比較後應適用修正前即行為時毒品危害防制條例之規定
    ，尚有未洽，合先敘明。
  (二)次按犯毒品危害防制條例第4 條至第8 條、第10條或第11條
    之罪，供出毒品來源，因而查獲其他正犯或共犯者，減輕或
    免除其刑（第1 項）；犯第4 條至第8 條之罪於偵查及審判
    中均自白者，減輕其刑（第2 項），修正後毒品危害防制條
    例第17條定有明文。復按毒品危害防制條例第17條第1 項所
    稱「供出毒品來源，因而查獲其他正犯或共犯者」，係指被
    告供出毒品來源之有關資料，諸如其他正犯或共犯之姓名、
    年籍、住居所、或其他足資辨別之特徵等，使調查或偵查犯
    罪之公務員因而對之發動調查或偵查並查獲其他正犯或共犯
    而言，被告之「供出毒品來源」，與調查或偵查犯罪之公務
    員對之發動調查或偵查並進而破獲之間，論理上須具有先後
    且相當的因果關係，若被告供出毒品來源者之前，調查或偵
    查犯罪之公務員已有確切之證據，足以合理之懷疑被告所供
    販賣毒品來源之人，則嗣後之破獲與被告之「供出毒品來源
    」間，即欠缺先後且相當的因果關係，自不得適用上開規定
    予以減刑（最高法院98年度臺上字第7614號、97度臺上字第
    1475號判決參照）。又98年5 月20日修正之毒品危害防制條
    例第17條，乃採行寬厚之刑事政策，修正原條文，擴大適用
    範圍，除於第1 項規定供出毒品來源，因而查獲其他正犯或
    共犯者，減輕或免除其刑外，並增列第2 項於偵查及審判中
    自白者，減輕其刑之規定，以鼓勵毒販自白認罪，本條項之
    規定，既為於偵查中及審判中均自白，而非於偵查中及審判
    中之每次陳述均自白，則被告在偵查中歷次陳述只要曾經自
    白（一次以上），且在審判中歷次陳述亦曾經自白（一次以
    上），解釋上即符合該條項之規定。再參酌貪污治罪條例第
    八條第二項規定在偵查中自白，亦認為只要被告在警詢（或
    調查局詢問）中，或在檢察官訊問中，曾經有一次自白，即
    可依該條項減輕其刑，並不以在檢、警、調之歷次詢問中，
    全部自白為必要（最高法院98年度臺上字第7231號判決參照
    ）。經查：
  (1)被告甲○○於偵查中供稱毒品甲基安非他命來源為綽號「小
    龍」即江盛龍、「老兄」、「小樂」即歐陽守晏等人，並指
    認綽號「老兄」之人居住在綽號「阿桂」即陳正桂所有之臺
    北縣汐止市○○街131 號5 樓頂鐵皮加蓋屋、毒品海洛因則
    是向綽號「小劉」之人購買等語（偵14550 號卷一第30、24
    4 頁、卷二第45至47頁、第50、54頁、卷三第12、16、17、
    20頁），惟查：本案緣起於警方於98年7 月8 日查獲丙○○持有毒品甲基安非他命及愷他命，經丙○○供出其毒品甲
    基安非他命來源為綽號「阿國」即被告甲○○，乃對被告甲○○持用之門號0000000000號行動電話實施通訊監察，依通
    訊監察所得發現綽號「志彥」（真實姓名為林志彥）為首之
    販毒集團，販售大量毒品予綽號「小樂」即歐陽守晏，再轉
    售予被告甲○○，並吸收綽號「阿水」即被告乙○○從事販
    毒等不法情事，經檢察官、本院核發拘票、搜索票，於98年
    10月21日對被告甲○○、乙○○、歐陽守晏同步發動拘提及
    搜索，於98年10月21日凌晨4 時20分在臺北縣中和市○○路
    ○ 段303 號1 樓之7 拘提歐陽守晏到案而查獲，有本院98年
    聲搜字第1406號卷附林志彥、歐陽守晏、甲○○等人販毒集
    團偵查報告1 份、臺灣士林地方法院檢察署檢官拘票、拘提
    報告書各1 紙附卷可參（本院98年聲搜字第14 06 號影卷（
    外放）第7 至17頁、偵14550 號卷一第113 、11 4頁），足
    徵歐陽守晏在被告甲○○供出毒品來源之前即已為警發現犯
    罪嫌疑，嗣後之破獲與被告甲○○之「供出毒品來源」間欠
    缺先後且相當之因果關係，揆諸前揭說明，不符毒品危害防
    制條例第17條第1 項之減刑條件。被告甲○○供稱其透過
    「阿桂」即陳正桂居中介紹向綽號「老兄」之人購得毒品基
    安非他命，陳正桂雖於99年1 月19日為警查獲施用毒品甲基
    安非他命，員警並前往被告甲○○所指「老兄」居處之臺北
    縣汐止市○○街131 號5 樓頂鐵皮加蓋屋搜索，並查獲其餘
    在場施用毒品之郭明德、蔡雅玲、康文玲等人，然未查獲綽
    號「老兄」之人；而綽號「小龍」即江盛龍現由臺北縣警察
    局刑事警察大隊偵查第二隊報請臺灣板橋地方法院檢察署指
    揮通訊監察中，尚未執行搜索或逮捕，並無查獲其他正犯或
    共犯之情形，有臺北市政府警察局刑事警察大隊99年1 月27
    日北市警刑大二字第09933597600 號函附臺北縣政府警察局
    刑事警察大隊解送人犯報告書、刑事案件移送書、江盛龍之
    臺灣高等法院被告前案紀錄表、本院公務電話紀錄、本院99
    年度聲搜字第41號卷附偵查報告、本院搜索票、搜索扣押筆
    錄在卷可參（本院卷第155 至173 頁、第187 至190 頁、本
    院99年度聲搜字第41號影卷（外放）4 至6 頁、第17至20頁
    ），又被告甲○○所稱毒品海洛因來源綽號「小劉」之人，
    並未提供其姓名、年籍、住居所或其他足資辯別之特徵，無
    從使調查或偵查犯罪之公務員對之發動調查或偵查，不符合
    「供出毒品來源因而查獲其他正犯或共犯」之條件。綜上，
    被告甲○○所供之「老兄」、「小龍」即江盛龍、「小劉」
    等毒品來源，均無因而查獲其他正犯或共犯之情形，不得依
    毒品危害防制條例第17條第1 項規定減刑。被告甲○○於
    偵查中矢口否認犯罪事實一、(一)(1)之販賣毒品甲基安非他命
    、愷他命予丙○○犯行，嗣於本院自白此次部分犯罪（本院
    卷第138 頁、第193 頁背面），難認符合毒品危害防制條例
    第17條第2 項所定「於偵查及審判中均曾自白」之要件；被
    告甲○○於98年10月21日偵訊時對於犯罪事實一、(一)、(3)於
    98年10月18日下午販賣毒品甲基安非他命予被告乙○○犯行
    、於98年12月3 日偵訊時對於犯罪事實一、(一)、(2)於98年10
    月初某日販賣毒品甲基安非他命予被告乙○○犯行均自白犯
    罪（偵14550 號卷一第243 頁、卷三第11頁），於本院亦自
    白上開2 次犯行（本院卷第138 頁、第193 頁背面、第202
    、203 頁），是被告甲○○就犯罪事實一、(一)、(2)之2 次犯
    行，符合毒品危害防制條例第17條第2 項規定，上開2 次犯
    罪依法減輕其刑。被告甲○○就犯罪事實一、(二)、(1)至(9)
    犯行，於偵查中經檢察官聲請羈押之聲羈庭供稱：對檢察官
    聲請羈押之犯罪事實無意見，販賣毒品甲基安非他命予丙○○部分不承認，承認有給綽號「水哥」即被告乙○○海洛因
    去轉賣等語（偵14550 號卷一第290 頁），於本院99年1 月
    21日準備程序供稱：伊知道被告乙○○要將毒品海洛因賣給
    尹力台，被告乙○○要出門前會告訴伊要去找尹力台，被告
    乙○○會跟伊說尹力台要買毒品海洛因，伊即提供毒品海洛
    因由被告乙○○交付給尹力台，賣給尹力台之價格為8 分之
    1 錢5,000 元、於本院99年2 月3 日審理期日供稱對檢察官
    起訴犯罪事實全部認罪等語（本院卷第140 頁），可徵被告
    甲○○就犯罪事實一、(二)、(1)至(9)各次與被告乙○○共同販
    賣毒品海洛因予尹力台之犯行，於偵查、審判均曾為自白，
    此部分犯行依毒品危害防制條例第17條第2 項規定減輕其刑
    。
  (2)被告乙○○就犯罪事實一、(二)、(1)至(9)各次販賣毒品海洛因
    予尹力台犯行，於偵查、審判中均自白犯罪（偵14550 號卷
    一第251 、292 頁、本院卷第18、42、193 頁背面），其所
    涉上開9 次販賣毒品海洛因犯行，依毒品危害防制條例第17
    條第2 項規定均各減輕其刑。至被告乙○○於偵查中供出其
    毒品海洛因來源為被告甲○○，惟被告甲○○於本案查獲前
    即為警方實施通訊監察而發現販賣毒品海洛因犯行，業如前
    述，並非因被告乙○○供出毒品來源而查獲，難認符合毒品
    危害防制條例第17條第1 項之規定，無從依該項規定減刑，
    附此敘明。
  (三)核被告甲○○就犯罪事實一、(一)、(1)所為，係犯修正後毒品
    危害防制條例第4 條第2 項之販賣第二級毒品罪、同條第3
    項之販賣第三級毒品罪，就犯罪事實一、(一)、(2)、(3)所為，
    均係犯修正後毒品危害防制條例第4 條第2 項之販賣第二級
    毒品罪，就犯罪事實一、(一)、(4)所為，係犯藥事法第83條第
    1 項之轉讓禁藥罪，被告甲○○、乙○○就犯罪事實一、(二)
    、(1)至(9)所為，均係犯修正後毒品危害防制條例第4 條第1
    項之販賣第一級毒品罪。被告甲○○於犯罪事實一、(一)、(1)
    販賣予丙○○之第三級毒品愷他命5 包，驗前純質淨重為21
    .11 公克，有內政部警政署刑事警察局鑑定書1 紙附卷可稽
    （毒偵1278號卷第68頁），依修正後毒品危害防制條例第11
    條第5 項規定持有第三級毒品純質淨重20公克以上者，處3
    年以下有期徒刑，得併科新臺幣30萬元以下罰金。被告2 人
    於犯罪事實一、(一)、(二)各次販賣、轉讓前持有第二級毒品、
    禁藥甲基安非他命、第三級毒品愷他命、第一級毒品海洛因
    之低度行為，應為販賣、轉讓之高度行為所吸收，均不另論
    罪。被告甲○○就犯罪事實一、(一)、(1)係一販賣行為同時販
    賣第二級毒品甲基安他命、第三級毒品愷他命，為想像競合
    犯，依刑法第55條前段規定，從較重之販賣第二級毒品罪處
    斷。被告2 人所犯上開各罪，犯意各別，犯罪時間、地點互
    殊，應予分論併罰。被告甲○○、乙○○就犯罪事實一、(二)
    、(1)至(9)之9 次犯行，有犯意聯絡及行為分擔，應均論以共
    同正犯。被告甲○○就犯罪事實一、(一)、(2)、(3)、(二)(1)至(9)
    之犯行、被告乙○○就犯罪事實一、(二)(1)至(9)之犯行，符合
    毒品危害防制條例第17條第2 項之減刑規定，均各依法減輕
    其刑。被告甲○○就犯罪事實一、(一)、(4)轉讓禁藥甲基安非
    他命犯行雖於偵查、審判均自白犯罪（偵14550 號卷一第24
    3 頁、卷三第11頁、本院卷第42、138 頁、第193 頁背面）
    ，其轉讓予李乙霓施用1 次之禁藥甲基安非他命數量雖不詳
    ，惟依證人李乙霓證稱被告甲○○自己在施用時，無償請伊
    施用等語（偵14550 號卷一第262 頁），復依被告甲○○供
    稱其每次施用甲基安非他命約0.1 至0.2 公克（本院卷第47
    頁），衡情被告甲○○轉讓予證人李乙霓施用之甲基安非他
    命數量應未超過行政院93年1 月7 日院臺法字第0930080551
    號函訂定「轉讓持有毒品加重其刑之數量標準」應加重其刑
    之數量（第二級毒品甲基安非他命為淨重10公克以上），是
    被告甲○○上開轉讓犯行，應依藥事法規定處斷，而藥事法
    並無自白減輕其刑之規定，被告甲○○就犯罪事實一、(一)、
    (4)之犯行，不得減刑，併此敘明。爰審酌被告2 人為圖賺取
    不法利益，竟以販賣毒品方式牟利，被告甲○○復轉讓禁藥
    甲基安非他命供他人施用，增加毒品在社會流通之危險性，
    對於國民健康及社會秩序已生危害，兼衡被告2 人犯罪之動
    機、手段、販賣毒品之次數、智識程度及其犯罪後態度等一
    切情狀，各量處如主文所示之刑，並分別定其應執行刑。
  (四)末按毒品危害防制條例第18條前段規定：查獲之第一級毒品
    ，不問屬於犯人與否，沒收銷燬之；故被告經法院為有罪之
    科刑判決時，查獲之毒品，與被告本案所犯並經法院諭知有
    罪者若全然無關，固不得於該有罪判決之主刑下宣告沒收；
    至若查獲之毒品，與被告被訴之本案非全然無關，法院自應
    於主刑下宣告沒收（最高法院94年度臺上字第1227號判決參
    照）；又毒品危害防制條例第19條第1 項規定所稱追徵其價
    額或以其財產抵償之，須於供犯罪所用或因犯罪所得之財物
    ，全部或一部不能沒收時，始有其適用，如無全部或一部不
    能沒收之情形，自無併諭知追徵其價額或以其財產抵償之必
    要（最高法院95年度臺上字第1001號判決參照）。經查：
  (1)扣案如附表四編號4 之Sony Ericsson 行動電話1 支（序號
    000000000000000） ，為被告甲○○所有供犯罪事實一、(一)
    、(1)與丙○○聯繫販賣毒品甲基安非他命（搭配門號000000
    0000號之SIM 卡使用，有偵14550 號卷二第31頁雙向通聯紀
    錄所示行動電話序號可稽）、犯罪事實一、(二)、(4)（搭配門
    號0000000000號SIM 卡使用，有偵14550 號卷二第271 頁雙
    向通聯紀錄所示行動電話序號可稽）、(7)、(9)（搭配門號00
    00000000號SIM 卡使用，有偵14550 號卷二第291 、304 頁
    雙向通聯紀錄所示行動電話序號可稽）所用之物，扣案如附
    表五編號2 之Sony Ericsson 行動電話1 支（序號00000000
    0000000） ，為被告乙○○所有供犯罪事實一、(二)、(1)至(9)
    與被告甲○○及購毒之人尹力台聯繫所用之物（搭配門號00
    00000000號SIM 卡使用，有偵14550 號卷二第184 、185 、
    186 、188 、197 頁雙向通聯紀錄所示行動電話序號可稽）
    ；扣案如附表四編號2 之電子磅秤1 臺、編號5 之夾鏈袋1
    批，均為被告甲○○所有供犯罪事實一、(一)、(1)至(3)販賣毒
    品甲基安非他命予丙○○、被告乙○○、販賣毒品愷他命予
    丙○○時用以秤重、分裝（僅販賣毒品甲基安非他命部分需
    使用夾鏈袋分裝販賣，販賣之毒品愷他命係使用原購入之包
    裝賣出，不需使用夾鏈袋分裝）所用之物，經被告甲○○供
    承在卷（本院卷第194 頁），上開扣案物均依毒品危害防制
    條例第19條第1 項前段規定，並依共犯責任共同原則，各於
    上開犯罪事實項下諭知沒收如附表一編號1 至3 、附表二編
    號1 至9 「從刑欄」所示，且無不能沒收情形，爰不諭知追
    徵其價額。又被告甲○○雖於犯罪事實一、(二)、(1)、(3)使用
    門號0000000000號行動電話、於犯罪事實一、(二)、(8)使用門
    號0000000000號行動電話，與被告乙○○使用之門號000000
    0000號行動電話聯繫，惟被告甲○○使用之上開門號均係搭
    配序號為「000000000000000 」行動電話，有雙向通聯紀錄
    在卷可稽（偵14550 號卷二第270 、293 頁），而序號為「
    000000000000000 」之行動電話並未扣案，有扣押物品目錄
    表可參（偵14550 號卷一第9 、10頁），不能證明係被告甲○○所有，亦無證據顯示尚未滅失，爰不另於犯罪事實一、
    (二)、(1)、(3)、(8)項下諭知沒收。又被告甲○○於上開犯罪使
    用之行動電話門號0000000000號、0000000000號、00000000
    00號、被告乙○○於上開犯罪使用之門號0000000000號，申
    辦名義人分別為陳政宏、張凱蘋、葉憲旺、陳志民，有臺灣
    大哥大查詢資料1 紙、遠傳電信股份有限公司98年11月6 日
    函所附行動電話門號申登客戶查詢資料2 紙在卷可稽（偵14
    550 號卷二第31頁、第158 至161 頁），上開門號既非被告
    2 人所有，爰不另諭知沒收。
  (2)扣案於被告甲○○房間查獲之毒品甲基安非他命2 包，其內
    之毒品甲基安非他命（驗餘淨重23.09 公克），係藥事法規
    範之禁藥，亦屬刑法第38條第1 項第1 款所指之違禁物，被
    告甲○○供稱上開毒品甲基安非他命係於98年10月18日23時
    至24時許間某時買進1 大包，實重25公克供己施用等語（偵
    14550 號卷一第30頁、本院卷第46頁），而犯罪事實一、(一)
    (1)至(3)被告甲○○販賣毒品甲基安非他命予丙○○、被告乙○○之時間分別為98年7 月2 日、98年10月初某日、98年10
    月18日下午，均在被告甲○○購進扣案之毒品甲基安非他命
    之前，是扣案毒品甲基安非他命顯與犯罪事實一、(一)、(1)至
    (3)無關；被告甲○○於98年10月20日晚間自己施用毒品甲基
    安非他命時，轉讓毒品甲基安非他命供李乙霓施用，經證人
    李乙霓證述在卷（偵14550 號卷一第262 頁），堪認轉讓予
    李乙霓之毒品甲基安非他命應係取自扣案之毒品甲基安非他
    命，是上開扣案毒品甲基安非他命與被告甲○○犯罪事實一
    、(1)、(4)轉讓禁藥甲基安非他命予李乙霓之犯行有關，揆諸
    上開最高法院判決意旨，扣案毒品甲基安非他命既非與本件
    轉讓禁藥犯行全然無關，自應於被告甲○○所犯附表一編號
    4 轉讓禁藥犯行項下宣告沒收。又被告甲○○此轉讓禁藥犯
    行既因法規競合優先適用藥事法之規定論罪科刑，而排除毒
    品危害防制條例之適用，且沒收為從刑，與主刑有從屬關係
    ，依法律不能割裂適用之原則，上開毒品甲基安非他命不應
    適用毒品危害防制條例第18條第1 項前段規定宣告沒收銷燬
    ，藥事法並無相關沒收之規定，應回歸刑法總則沒收之規定
    （司法院82年7 月13日（82）廳刑一字第7658號函釋意旨參
    照），是扣案甲基安非他命2 包內之禁藥甲基安非他命（驗
    餘淨重23.09 公克），應依刑法第38條第1 項第1 款規定，
    不問屬於犯人與否，宣告沒收。包裝上開毒品甲基安非他命
    之包裝袋2 個，為被告甲○○所有供犯罪事實一、(一)、(4)所
    用之物，依刑法第38條第1 項第2 款規定，於犯罪事實一、
    (一)、(4)犯行項下諭知沒收收。被告甲○○於犯罪事實一、(一)
    、(1)販賣予丙○○之毒品甲基安非他命、愷他命，經證人丙○○所犯施用毒品案件查扣在案，毒品甲基安非他命部分（
    驗餘淨重8.27公克）並經本院98年度審簡字第898 號確定判
    決宣告沒收銷燬，於99年1 月18日經臺灣士林地方法院檢察
    署99年度執字第445 號執行，於99年1 月19日發出執行命令
    通知銷燬，有臺北市政府警察局南港分局搜索扣押筆錄、扣
    押物品目錄表、本院98年度審簡字第898 號判決、證人丙○○前案紀錄表、本院公務電話紀錄在卷可稽（毒偵1278號卷
    第16至18頁、本院卷第237 、247 、250 頁），證人丙○○
    遭查獲之毒品甲基安非他命雖與被告甲○○於犯罪事實一、
    (一)、(1)之犯行有關，依毒品危害防制條例第18條第1 項前段
    本應諭知沒收銷燬，惟既經另案判決諭知沒收銷燬並已執行
    銷燬而滅失，自無重複諭知沒收銷燬之必要。上開證人丙○○施用毒品案件查扣之毒品愷他命5 包（驗前純質淨重21.1
    1 公克），雖非於本案查扣，惟與被告甲○○於犯罪事實一
    、(一)、(1)之犯行有關，屬違禁物，且尚未經執行沒入或經檢
    察官聲請單獨宣告沒收，現仍於臺灣士林地方法院檢察署贓
    物庫保管中並未滅失（本院卷第250-1 頁），依刑法第38條
    第1 項第1 款規定，不問屬於被告甲○○與否，應於犯罪事
    實一、(一)、(1)項下諭知沒收，至上開毒品愷他命之包裝袋5
    個，為毒品買受人丙○○所有，不另諭知沒收。被告乙○○
    於前揭時間為警查扣之毒品甲基安非他命1 包（驗餘淨重0.
    1098公克），經本院98年度士簡字第1064號確定判決諭知沒
    收銷燬，於99年2 月1 日經臺灣士林地方法院檢察署99年度
    執字第628 號執行，已發出執行命令通知贓物庫銷燬，有本
    院98年度士簡字第1064號判決、被告乙○○前案紀錄表、本
    院公務電話紀錄在卷可稽（本院卷第75、251 、258 頁），
    被告乙○○遭查獲之毒品甲基安非他命係向被告甲○○購得
    ，雖與被告甲○○於犯罪事實一、(一)、(3)之犯行有關，依毒
    品危害防制條例第18條第1 項前段本應諭知沒收銷燬，惟既
    經另案判決諭知沒收銷燬並已執行銷燬而滅失，無須重複諭
    知沒收銷燬。被告甲○○為警查扣之毒品海洛因1 包（驗餘
    淨重0.1460公克，偵14550 號卷二第60頁），被告甲○○供
    稱係向綽號「小劉」之人購買供己施用剩餘，並未交給被告
    乙○○去賣給尹力台等語（本院卷第202 頁背面），復無其
    他證據足資證明與犯罪事實一、(二)、(1)至(9)各次販賣犯行有
    關，無從於本件宣告沒收銷燬。
  (3)扣案於甲○○住處查獲之現金199,000 元，被告甲○○原供
    稱係向其乾媽借得之經營小吃店資金云云（本院卷第45頁）
    ，嗣改稱有部分係販毒所得（本院卷第199 頁背面），惟查
    ，被告甲○○就犯罪事實一、(一)、(1)至(3)各次販賣毒品甲基
    安非他命所得共計17,000元，於犯罪事實一、(一)、(1)販賣毒
    品愷他命所得15,000元、被告甲○○與乙○○就犯罪事實一
    、(二)、(1)至(9)各次販賣毒品海洛因予尹力台所得共計45,000
    元，合計僅77,000元，堪認扣案現金199,000 元之77,000元
    為本件販毒所得，應依毒品危害防制條例第19條第1 項後段
    規定，於各次販賣毒品犯行項下諭知沒收如附表一編號1 至
    3 、附表二編號1 至9 「從刑欄」所示，且已扣案並無不能
    沒收情形，爰不諭知以其財產抵償之。至其餘扣案現金，並
    無證據足認係屬販毒所得，縱係販毒所得，亦無證據可資證
    明與本件之販賣犯行相關，自無從諭知沒收。
  (4)扣案之其餘物品，並無證據證明與被告2 人上開犯行有關，
    均不另為諭知沒收。
據上論斷，應依刑事訴訟法第299 條第1 項前段，修正後毒品危
害防制條例第4 條第1 項、第2 項、第3 項、第17條第2 項、第
19條第1 項、刑法第11條、第28條、第55條前段、第38條第1 項
第1 款、第2 款、第51條第5 款，判決如主文。
本案經檢察官吳昭瑩到庭執行職務。
中    華    民    國    99    年    2     月    26    日
                  刑事第六庭審判長法  官  杜惠錦
                                  法  官  梁哲瑋
                                  法  官  陳美彤
以上正本證明與原本無異。
如不服本判決應於收受判決後10日內向本院提出上訴書狀，並應
應敘述具體理由。其未敘述上訴理由者，應於上訴期間屆滿後20
日內向本院補提理由書(均須按他造當事人之人數附繕本)「切勿
送上級法院」。
                                  書記官  吳旻玲
中    華    民    國    99    年    2     月    26    日
【附表一】
 ┌──┬─────┬──────┬──┬────┬─────────┐
 │編號│犯罪事實  │ 所犯罪名   │罪數│宣告刑  │  從  刑          │
 ├──┼─────┼──────┼──┼────┼─────────┤
 │ 1  │犯罪事實  │一販賣行為同│1罪 │有期徒刑│扣案Sony Ericsson │
 │    │一、(一)、(1)│時犯修正後毒│    │柒年陸月│行動電話壹支（序號│
 │    │          │品危害防制條│    │        │000000000000000） │
 │    │          │例第4 條第2 │    │        │、電子磅秤壹臺、夾│
 │    │          │項販賣第二級│    │        │鍊袋壹批、販賣第二│
 │    │          │毒品罪、第4 │    │        │級毒品所得新臺幣壹│
 │    │          │條第3 項販賣│    │        │萬伍仟元、販賣第三│
 │    │          │第三級毒品罪│    │        │級毒品愷他命所得新│
 │    │          │，為想像競合│    │        │臺幣壹萬伍仟元、另│
 │    │          │，從一重之販│    │        │案查扣之第三級毒品│
 │    │          │賣第二級毒品│    │        │愷他命5 包內之毒品│
 │    │          │罪處斷      │    │        │愷他命（驗前純質淨│
 │    │          │            │    │        │重21.11 公克）均沒│
 │    │          │            │    │        │收                │
 ├──┼─────┼──────┼──┼────┼─────────┤
 │ 2  │犯罪事實  │修正後毒品危│同上│有期徒刑│扣案電子磅秤壹臺、│
 │    │一、(一)、(2)│害防制條例第│    │柒年貳月│夾鍊袋壹批、販賣第│
 │    │          │4 條第2 項販│    │        │二級毒品所得新臺幣│
 │    │          │賣第二級毒品│    │        │壹仟元沒收        │
 │    │          │罪          │    │        │                  │
 ├──┼─────┼──────┼──┼────┼─────────┤
 │ 3  │犯罪事實  │同上        │同上│有期徒刑│扣案電子磅秤壹臺、│
 │    │一、(一)、(3)│            │    │柒年貳月│夾鍊袋壹批、販賣第│
 │    │          │            │    │        │二級毒品所得新臺幣│
 │    │          │            │    │        │壹仟元沒收        │
 ├──┼─────┼──────┼──┼────┼─────────┤
 │ 4  │犯罪事實  │藥事法第83條│同上│有期徒刑│扣案禁藥甲基安非他│
 │    │一、(一)、(4)│第1項       │    │參月    │命貳包之包裝袋貳個│
 │    │          │            │    │        │、內含之毒品甲基安│
 │    │          │            │    │        │非他命（驗餘淨重貳│
 │    │          │            │    │        │參點零玖公克）均沒│
 │    │          │            │    │        │收                │
 ├──┴─────┴──────┴──┴────┴─────────┤
 │甲○○販賣第二級毒品所得共計新臺幣壹萬柒仟元、販賣第三級毒品所得共│
 │計新臺幣壹萬伍仟元                                                │
 └─────────────────────────────────┘
【附表二】
 ┌──┬─────┬──────┬──┬──────┬───────┐
 │編號│犯罪事實  │所犯罪名    │罪數│宣告刑      │從  刑        │
 ├──┼─────┼──────┼──┼──────┼───────┤
 │ 1  │犯罪事實  │修正後毒品危│1次 │甲○○處有期│扣案之Sony Eri│
 │    │一、(二)、(1)│害防制條例第│    │徒刑拾伍年肆│csson 行動電話│
 │    │          │4 條第1 項販│    │月，乙○○處│壹支（序號3524│
 │    │          │賣第一級毒品│    │有期徒刑拾伍│00000000000） │
 │    │          │罪          │    │年貳月      │、販賣第一級毒│
 │    │          │            │    │            │品所得新臺幣伍│
 │    │          │            │    │            │仟元均沒收    │
 ├──┼─────┼──────┼──┼──────┼───────┤
 │ 2  │犯罪事實  │同上        │同上│同上        │同上          │
 │    │一、(二)、(2)│            │    │            │              │
 ├──┼─────┼──────┼──┼──────┼───────┤
 │ 3  │犯罪事實  │同上        │同上│同上        │同上          │
 │    │一、(二)、(3)│            │    │            │              │
 ├──┼─────┼──────┼──┼──────┼───────┤
 │ 4  │犯罪事實  │同上        │同上│同上        │扣案之Sony Eri│
 │    │一、(二)、(4)│            │    │            │csson 行動電話│
 │    │          │            │    │            │貳支（序號3577│
 │    │          │            │    │            │00000000000 、│
 │    │          │            │    │            │00000000000000│
 │    │          │            │    │            │0） 、販賣第一│
 │    │          │            │    │            │級毒品所得新臺│
 │    │          │            │    │            │幣伍仟元均沒收│
 ├──┼─────┼──────┼──┼──────┼───────┤
 │ 5  │犯罪事實  │同上        │同上│同上        │扣案之Sony Eri│
 │    │一、(二)、(5)│            │    │            │csson 行動電話│
 │    │          │            │    │            │壹支（序號3524│
 │    │          │            │    │            │00000000000） │
 │    │          │            │    │            │、販賣第一級毒│
 │    │          │            │    │            │品所得新臺幣伍│
 │    │          │            │    │            │仟元均沒收    │
 ├──┼─────┼──────┼──┼──────┼───────┤
 │ 6  │犯罪事實  │同上        │同上│同上        │同上          │
 │    │一、(二)、(6)│            │    │            │              │
 ├──┼─────┼──────┼──┼──────┼───────┤
 │ 7  │犯罪事實  │同上        │同上│同上        │扣案之Sony Eri│
 │    │一、(二)、(7)│            │    │            │csson 行動電話│
 │    │          │            │    │            │貳支（序號3577│
 │    │          │            │    │            │00000000000 、│
 │    │          │            │    │            │00000000000000│
 │    │          │            │    │            │0）、販賣第一 │
 │    │          │            │    │            │級毒品所得新臺│
 │    │          │            │    │            │幣伍仟元均沒收│
 ├──┼─────┼──────┼──┼──────┼───────┤
 │ 8  │犯罪事實  │同上        │同上│同上        │扣案之Sony Eri│
 │    │一、(二)、(8)│            │    │            │csson 行動電話│
 │    │          │            │    │            │壹支（序號3524│
 │    │          │            │    │            │00000000000） │
 │    │          │            │    │            │、販賣第一級毒│
 │    │          │            │    │            │品所得新臺幣伍│
 │    │          │            │    │            │仟元均沒收    │
 ├──┼─────┼──────┼──┼──────┼───────┤
 │ 9  │犯罪事實  │同上        │同上│同上        │扣案之Sony Eri│
 │    │一、(二)、(9)│            │    │            │csson 行動電話│
 │    │          │            │    │            │貳支（序號3577│
 │    │          │            │    │            │00000000000 、│
 │    │          │            │    │            │00000000000000│
 │    │          │            │    │            │0） 、販賣第一│
 │    │          │            │    │            │級毒品所得新臺│
 │    │          │            │    │            │幣伍仟元均沒收│
 ├──┴─────┴──────┴──┴──────┴───────┤
 │甲○○、乙○○共同販賣第一級毒品所得共計新臺幣肆萬伍仟元          │
 └─────────────────────────────────┘
【附表三】
┌─┬─────┬──────┬───────┬──────────────┬─────┐
│編│通聯時間  │發話人      │受話人        │通訊監察譯文內容            │卷證頁次  │
│號│          │            │              │                            │          │
├─┼─────┼──────┼───────┼──────────────┼─────┤
│1 │98年08月14│尹力台（A） │乙○○（B）   │B：喂。                     │98偵14550 │
│  │日12時25分│0000000000  │0000000000    │A：出1個可以嗎？            │號卷一第58│
│  │16秒許    │            │              │B：好。                     │頁        │
│  │          │            │              │A：等你喔。                 │          │
│  │          │            │              │B：好。                     │          │
│  ├─────┼──────┼───────┼──────────────┼─────┤
│  │98年08月14│乙○○（A） │尹力台（B）   │B：喂。                     │98偵14550 │
│  │日12時54分│0000000000  │0000000000    │A：我快到了。               │號卷一第58│
│  │30秒許    │            │              │B：好。                     │頁        │
├─┼─────┼──────┼───────┼──────────────┼─────┤
│2 │98年08月14│尹力台（A） │乙○○（B）   │B：喂。                     │98偵14550 │
│  │日21時32分│0000000000  │0000000000    │A：出1個可以嗎？            │號卷一第58│
│  │43秒許    │            │              │B：OK、OK。                 │頁        │
│  │          │            │              │A：等你喔。                 │          │
│  ├─────┼──────┼───────┼──────────────┼─────┤
│  │98年08月14│乙○○（A） │尹力台（B）   │B：喂。                     │98偵14550 │
│  │日21時53分│0000000000  │0000000000    │A：我快到了。               │號卷一第59│
│  │14秒      │            │              │B：這麼快啊。               │頁        │
├─┼─────┼──────┼───────┼──────────────┼─────┤
│3 │98年08月15│乙○○（A） │尹力台（B）   │A：你打電話給我？           │98偵14550 │
│  │日14時55分│0000000000  │0000000000    │B：對啊。                   │號卷一第59│
│  │46秒許    │            │              │A：我在睡覺啦。             │頁        │
│  │          │            │              │B：沒關係，我等你起床後再過 │          │
│  │          │            │              │   來。                     │          │
│  │          │            │              │A：好。                     │          │
│  ├─────┼──────┼───────┼──────────────┼─────┤
│  │98年08月15│乙○○（A） │尹力台（B）   │B：喂。                     │98偵14550 │
│  │日15時28分│0000000000  │0000000000    │A：快到了喔。               │號卷一第59│
│  │25秒許    │            │              │B：好。                     │頁        │
│  ├─────┼──────┼───────┼──────────────┼─────┤
│  │98年08月15│尹力台（A） │乙○○（B）   │A：有空嗎？                 │98偵14550 │
│  │日22時02分│0000000000  │0000000000    │B：有。                     │號卷一第59│
│  │04秒許    │            │              │A：那過來吧。               │頁        │
│  ├─────┼──────┼───────┼──────────────┼─────┤
│  │98年08月15│乙○○（A） │甲○○（B）   │A：我要開（車）到哪裡交給你 │98偵14550 │
│  │日23時12分│0000000000  │0000000000    │   ？                       │號卷一第59│
│  │30秒許    │            │              │B：「長堤」啊。             │頁        │
│  │          │            │              │A：「長堤」在哪我不知道啊。 │          │
│  │          │            │              │B：你現在在哪？訊號很差。   │          │
│  ├─────┼──────┼───────┼──────────────┼─────┤
│  │98年08月15│乙○○（A） │甲○○（B）   │A：我現在到林口了。         │98偵14550 │
│  │日23時13分│0000000000  │0000000000    │B：你到林口了，你租什麼車？ │號卷一第60│
│  │19秒許    │            │              │A：我不知道，像「庭懿」之前 │頁        │
│  │          │            │              │   開的那一台。             │          │
│  │          │            │              │B：SOLIO嗎？                │          │
│  │          │            │              │A：好像是。                 │          │
│  │          │            │              │B：多少錢？                 │          │
│  │          │            │              │A：3天4千元。               │          │
│  ├─────┼──────┼───────┼──────────────┼─────┤
│  │98年08月15│甲○○（A） │乙○○（B）   │A：「水哥」，你在哪裡？     │98偵14550 │
│  │日23時15分│0000000000  │0000000000    │B：我下「林口」交流道了。   │號卷一第60│
│  │14秒許    │            │              │A：你下來之後直走過了紅綠燈 │頁        │
│  │          │            │              │   左轉，你問「長堤」在哪， │          │
│  │          │            │              │   你到「長堤」打給我。     │          │
│  │          │            │              │B：過紅綠燈嗎？             │          │
│  │          │            │              │A：對，過去之後就是文化二路 │          │
│  │          │            │              │   ，文化二路左轉，你問人「 │          │
│  │          │            │              │   長堤」在哪，到「長堤」打 │          │
│  │          │            │              │   給我。                   │          │
├─┼─────┼──────┼───────┼──────────────┼─────┤
│4 │98年08月16│乙○○（A） │尹力台（B）   │B：喂。                     │98偵14550 │
│  │日14時09分│0000000000  │0000000000    │A：老大，要不要過去？       │號卷一第60│
│  │50秒許    │            │              │B：有空嗎？                 │頁        │
│  │          │            │              │A：我人在臺北馬偕醫院，彎過 │          │
│  │          │            │              │   去就到了。               │          │
│  │          │            │              │B：過來，過來。             │          │
│  ├─────┼──────┼───────┼──────────────┼─────┤
│  │98年08月16│乙○○（A） │尹力台（B）   │B：喂。                     │98偵14550 │
│  │日14時28分│0000000000  │0000000000    │A：快到了喔。               │號卷一第61│
│  │46秒許    │            │              │B：好。                     │頁        │
├─┼─────┼──────┼───────┼──────────────┼─────┤
│5 │98年08月17│尹力台（A） │乙○○（B）   │A：有空過來嗎？             │98偵14550 │
│  │日22時44分│0000000000  │0000000000    │B：有。                     │號卷一第61│
│  │53秒許    │            │              │A：那過來吧。               │頁        │
│  ├─────┼──────┼───────┼──────────────┼─────┤
│  │98年08月17│乙○○（A） │尹力台（B）   │B：喂。                     │98偵14550 │
│  │日23時11分│0000000000  │0000000000    │A：快到了喔。               │號卷一第61│
│  │29秒許    │            │              │B：好。                     │頁        │
├─┼─────┼──────┼───────┼──────────────┼─────┤
│6 │98年08月19│尹力台（A） │乙○○（B）   │B：喂。                     │98偵14550 │
│  │日19時44分│0000000000  │0000000000    │A：有空過來嗎？             │號卷一第61│
│  │33秒許    │            │              │B：有。                     │頁        │
│  │          │            │              │A：那過來吧。               │          │
│  ├─────┼──────┼───────┼──────────────┼─────┤
│  │98年08月19│乙○○（A） │尹力台（B）   │B：喂。                     │98偵14550 │
│  │日20時26分│0000000000  │0000000000    │A：快到了喔。               │號卷一第61│
│  │43秒許    │            │              │B：好。                     │頁        │
│  ├─────┼──────┼───────┼──────────────┼─────┤
│  │98年08月19│乙○○（A） │尹力台（B）   │B：喂。                     │98偵14550 │
│  │日20時49分│0000000000  │0000000000    │A：我快到了喔。             │號卷一第62│
│  │48秒許    │            │              │B：好。                     │頁        │
│  ├─────┼──────┼───────┼──────────────┼─────┤
│  │98年08月19│尹力台（A） │乙○○（B）   │B：喂。                     │98偵14550 │
│  │日22時09分│0000000000  │0000000000    │A：有空過來嗎？             │號卷一第62│
│  │27秒許    │            │              │B：有。                     │頁        │
│  │          │            │              │A：那過來吧。               │          │
│  ├─────┼──────┼───────┼──────────────┼─────┤
│  │98年08月19│乙○○（A） │尹力台（B）   │B：喂。                     │98偵14550 │
│  │日22時29分│0000000000  │0000000000    │A：到了喔。                 │號卷一第62│
│  │43秒許    │            │              │B：好。                     │頁        │
├─┼─────┼──────┼───────┼──────────────┼─────┤
│7 │98年08月23│尹力台（A） │乙○○（B）   │B：喂。                     │98偵14550 │
│  │日20時20分│0000000000  │0000000000    │A：要1個可以嗎？            │號卷一第62│
│  │13秒許    │            │              │B：好。                     │頁        │
├─┼─────┼──────┼───────┼──────────────┼─────┤
│8 │98年08月30│尹力台（A） │乙○○（B）   │A：喂，我手機沒有電了，正在 │98偵14550 │
│  │日13時33分│0000000000  │0000000000    │   充電。                   │號卷一第64│
│  │34秒許    │            │              │B：喔。                     │頁        │
│  │          │            │              │A：你可以打過來了，我手機可 │          │
│  │          │            │              │   以通了，但是我在房間不能 │          │
│  │          │            │              │   打。                     │          │
│  │          │            │              │B：可以接是不是？           │          │
│  │          │            │              │A：可以接。                 │          │
│  │          │            │              │B：我差不多15分鐘左右。     │          │
│  │          │            │              │A：好。                     │          │
│  ├─────┼──────┼───────┼──────────────┼─────┤
│  │98年08月30│乙○○（A） │尹力台（B）   │B：喂。                     │98偵14550 │
│  │日14時00分│0000000000  │0000000000    │A：我快到了喔。             │號卷一第64│
│  │44秒許    │            │              │B：好。                     │頁        │
├─┼─────┼──────┼───────┼──────────────┼─────┤
│9 │98年10月11│乙○○（A） │尹力台（B）   │A：剛才你打電話給我？       │98偵14550 │
│  │日13時18分│0000000000  │0000000000    │B：【廣東語譯】我今天公司有 │號卷一第68│
│  │28秒許    │            │              │   事情，快點過來（意指快點 │頁        │
│  │          │            │              │   送毒品過去）             │          │
│  │          │            │              │A：你說快點過去是不是？     │          │
│  │          │            │              │B：對對對。                 │          │
│  ├─────┼──────┼───────┼──────────────┼─────┤
│  │98年10月11│乙○○（A） │尹力台（B）   │A：喂，我到了喔！           │98偵14550 │
│  │日14時11分│0000000000  │0000000000    │B：好。                     │號卷一第68│
│  │42秒許    │            │              │                            │頁        │
│  ├─────┼──────┼───────┼──────────────┼─────┤
│  │98年10月11│尹力台（A） │乙○○（B）   │A：喂。                     │98偵14550 │
│  │日21時09分│0000000000  │0000000000    │B：【廣東語】：譯指購買毒品 │號卷一第68│
│  │00秒許    │            │              │   。                       │頁        │
│  │          │            │              │A：OK，OK，好好。           │          │
│  ├─────┼──────┼───────┼──────────────┼─────┤
│  │98年10月11│乙○○（A） │尹力台（B）   │A：喂，到了喔！             │98偵14550 │
│  │日22時18分│0000000000  │0000000000    │B：好。                     │號卷一第68│
│  │39秒許    │            │              │                            │頁        │
└─┴─────┴──────┴───────┴──────────────┴─────┘
【附表四】
┌──┬───────────────────┐
│編號│扣  案  物  品                        │
├──┼───────────────────┤
│1   │販毒所得新臺幣柒萬柒仟元              │
├──┼───────────────────┤
│2   │電子磅秤壹臺                          │
├──┼───────────────────┤
│3   │毒品甲基安非他命貳包（毒品甲基安非他命│
│    │驗餘淨重貳參點零玖公克、包裝袋貳個）  │
├──┼───────────────────┤
│4   │Sony Ericsson 行動電話壹支（序號357746│
│    │000000000）                           │
├──┼───────────────────┤
│5   │夾鏈袋壹批                            │
└──┴───────────────────┘
【附表五】
┌──┬───────────────────┐
│編號│扣  案  物  品                        │
├──┼───────────────────┤
│1   │毒品甲基安非他命壹包（毒品甲基安非他命│
│    │驗餘淨重零點壹零玖捌公克、包裝袋壹個）│
├──┼───────────────────┤
│2   │Sony Ericsson 行動電話壹支（序號352401│
│    │000000000）                           │
└──┴───────────────────┘
附錄本判決論罪法條全文
修正前毒品危害防制條例第4條第1項、第2項
製造、運輸、販賣第一級毒品者，處死刑或無期徒刑；處無期徒
刑者，得併科新臺幣 1 千萬元以下罰金。
製造、運輸、販賣第二級毒品者，處無期徒刑或7 年以上有期徒
刑，得併科新臺幣7 百萬元以下罰金。
藥事法第83條第1 項
明知為偽藥或禁藥，而販賣、供應、調劑、運送、寄藏、牙保轉
讓或意圖販賣而陳列者，處7 年以下有期徒刑，得併科新臺幣5
百萬元以下罰金。

司法院資訊處製作；財團法人民間司法改革基金會備份。
